

Coordonnées



06 23 67 15 29



anniecroteauc@gmail.com



64990, Mouguerre



https://portfolio.anniec.eu/



linkedin.com/in/anniecroteau-83725860



github.com/annieccar

Compétences

HTML











Express ex



- Communication
- Collaboration
- Esprit critique
- Rigueur et précision
- Identification et résolution de problèmes

Langues

- Français: langue maternelle
- Anglais: Billingue

Centres d'intérêt

- Pratique du surf
- Cuisine
- Cinéma

Annie Carignan

Développeuse Web

Après 9 ans à exercer dans le domaine du génie civil, ma curiosité et mon intérêt croissant pour l'univers numérique m'ont poussé à entamer une reconversion professionnelle dans le développement web. J'ai depuis complété une formation et obtenu mon titre professionnel développeur web et web mobile.

Je suis à la recherche d'une entreprise pour une première expérience professionnelle dans ce domaine afin de mettre en pratique mes connaissances et de poursuivre mon apprentissage sur un projet concret.

Formations

Titre Professionnel: Développeur Web et Web Mobile

Wild Code School | Campus Remote | Mars 2023 - Octobre 2023

Diplôme d'ingénieur : Génie Civil

Université Laval | Québec - Canada | Septembre 2008 - Mai 2013

Parcours professionnel

O Chargée d'études travaux publics

Février 2020 - Mars 2023

Groupe Durruty, Cambo-Les-Bains - CDI

Responsable des réponses aux appels d'offre pour l'entreprise:

- Veille des appel d'offres et études des dossiers de consultation des entreprises;
- Définition des besoins et des méthodes de réalisation des travaux;
- Réalisation des études de prix et mémoires techniques;
- Ingénieure Travaux

Avril 2017 - Mai 2019

Groupe Winslow, Melbourne, Australie - CDI

Janvier 2014 - Avril 2017

Groupe Geotech (ACCIONA), Melbourne, Australie - CDI

Responsable de la gestion des chantiers en phase de préparation et d'exécution jusqu'à réception finale:

- Préparation des chantiers: Elaboration des budgets, planning des travaux, points d'étapes critiques, méthodes de construction, contrôle environnementaux, procédures de sécurité, sélection des fournisseurs et sous-traitants:
- Contrôle qualité et optimisation des coûts et des délais;
- Planification et gestion des activités quotidiennes en lien avec les chefs de chantiers, architectes et prestataires;
- Inspection des travaux et levé des points d'étapes critiques en relation avec le client.